臺灣高等法院臺中分院民事判決
109年度重上更一字第68號
上  訴  人  林錦堂  

訴訟代理人  黃柏彰律師
被  上訴人  陳裕豐  

訴訟代理人  陳隆律師  
上列當事人間債務人異議之訴事件，上訴人對於中華民國106年3
月31日臺灣彰化地方法院104年度重訴字第185號第一審判決提起
上訴，經最高法院第一次發回更審，本院於110年3月2日言詞辯
論終結，判決如下：
    主  文
原判決（除確定部分外）關於駁回上訴人後開第二項及第三項之
訴部分，及該訴訟費用負擔之裁判，均廢棄。
確認如附表一編號1至12所示本票債權，分別逾「債權存在」欄
所示金額之部分不存在。
臺灣彰化地方法院104年度司執字第31470號強制執行對上訴人所
為之執行程序，逾新臺幣參仟貳佰貳拾貳萬伍仟元本息部分應予
撤銷。
其餘上訴駁回。
第一、二審（除確定部分外）及發回前第三審訴訟費用，由被上
訴人負擔百分之十四，餘由上訴人負擔。
    事實及理由
壹、程序方面
    按當事人於第二審不得提出新攻擊或防禦方法，但對於在第
    一審已提出之攻擊或防禦方法為補充者，如不許其提出顯失
    公平者，不在此限，民事訴訟法第447條第1項第3款、第6款
    分別定有明文。上訴人於本院抗辯訴外人○○○將所代理收受
    之支票轉讓給自己，並代理兩造辦理抵押權設定契約，違反
    民法第106條自己代理與雙方代理之禁止規定，係補充其於
    原審即已主張被上訴人未交付任何借款及抵押權設定應予撤
    銷之防禦方法，如不許其提出顯失公平，核與上開規定相符
    ，應予准許。
貳、實體方面　　
一、上訴人主張：被上訴人前執臺灣臺北地方法院104年度司票
    字第93號及原法院104年度司票字第34號本票裁定（下稱本
    票裁定）、104年度司拍字第14號拍賣抵押物裁定（下稱拍
    賣抵押物裁定），聲請對伊所有附表二所示之不動產為強制
    執行，經原法院民事執行處以104年度司執字第31470號事件
    （下稱系爭執行事件）受理，並行查封及拍賣程序在案。惟
    被上訴人為聲請拍賣抵押物裁定而提出之債權證明文件，與
    本票裁定所示本票均為附表一所示之12紙本票（下稱系爭12
    紙本票），其顯係重複利用系爭12紙本票聲請強制執行，致
    其債權額高達新臺幣（下同）7484萬元。被上訴人於民國10
    2年8月12日與○○○並夥同友人強迫伊簽下授權書，要求伊授
    權○○○代理伊處理附表二所示不動產抵押借款事宜，然伊未
    曾向被上訴人借貸，被上訴人自斯時起亦從未支付伊任何借
    款，○○○卻將伊所簽發面額均為500萬元之支票2紙（票號HD0
    000000、HD0000000）及本票2紙（票號00000003、00000004
    ）交付被上訴人，製造伊向被上訴人借款之假象，供被上訴
    人持前揭面額總計僅2000萬元之票據，就伊所有附表二所示
    之不動產設定本金最高限額5000萬元之抵押權（下稱系爭抵
    押權）。且被上訴人所簽發交付之支票背書上「林錦堂」印
    文是○○○自行蓋上，○○○再轉讓給自己，乃違反民法第106條
    自己代理之規定；伊也未授權或同意○○○代理伊辦理系爭抵
    押權設定契約，○○○違反民法第106條雙方代理禁止之規定，
    系爭抵押權設定契約顯屬無效。故系爭抵押權所擔保之債權
    不存在，被上訴人登記為系爭不動產之抵押權人，乃無法律
    上之原因受利益，致伊受損害。爰依強制執行法第14條第2
    項規定及民法第179條規定，求為撤銷系爭執行事件對伊所
    為之強制執行程序，並確認被上訴人就系爭12紙本票債權不
    存在、系爭抵押權不存在，並命被上訴人塗銷系爭抵押權設
    定登記之判決（原審關此部分為上訴人敗訴之判決，上訴人
    提起上訴。未繫屬本院部分，不予贅述）。並於本院上訴聲
    明：㈠原判決廢棄。㈡系爭執行事件對伊所為之強制執行程序
    應予撤銷。㈢確認被上訴人就系爭12紙本票債權不存在。㈣確
    認被上訴人之系爭抵押權不存在。㈤被上訴人應塗銷系爭抵
    押權設定登記。
二、被上訴人則以：本票裁定為債權之執行名義，拍賣抵押物裁
    定則為物權之執行名義，二者所擔保之債權雖相同，但執行
    名義之性質相異，並未重複計算債權額及重複核發執行名義
    。○○○持系爭授權書向伊借款，伊審認系爭授權書、印鑑證
    明及不動產所有權狀均為真正，並設定系爭抵押權後，陸續
    將貸與款項以匯款或簽發支票等方式交付○○○。上訴人除提
    供附表二所示不動產供伊設定系爭抵押權外，每次借款均委
    由○○○交付本票，原共分5次借款3500萬元，交付借款時預扣
    3個月利息168萬元、帳務管理費945,000元及手續費15萬元
    ，已陸續交付借款總金額32,225,000元，嗣因上訴人均未如
    期給付利息，故將積欠之利息242萬元更改為借款本金，再
    簽發本票，票面金額共計3742萬元，是上訴人共計向伊借款
    3742萬元。伊未曾強迫上訴人簽立系爭授權書，上訴人既簽
    立系爭授權書授權○○○向伊借款及收取借貸金額，○○○於代理
    權限範圍內收取貸款金額，依民法第103條規定，即與上訴
    人本人收取無異，伊與上訴人間之消費借貸契約應已成立。
    伊既已借款3742萬元予上訴人，自足認伊對上訴人之系爭12
    紙本票債權及系爭抵押權均存在等語，資為抗辯。並答辯聲
    明：上訴駁回。
三、兩造不爭執事項（原審卷一第233頁背面）：
(一)上訴人於102年8月12日簽發系爭授權書予○○○。
(二)被上訴人對上訴人所取得之執行名義，即臺灣臺北地方法院
    104年度司票字第93號民事裁定、原法院104年度司票字第34
    號民事裁定、原法院104年度抗字第12號民事裁定、本院104
    年度非抗字第172號民事裁定、原法院104年度司拍字第14號
    民事裁定、原法院104年度抗字第27號民事裁定、原法院簡
    易庭裁定確定證明書。
(三)被上訴人以本票裁定及拍賣抵押物裁定為執行名義，對上訴
    人所有之不動產查封，經執行法院以系爭執行事件進行查封
    及拍賣程序在案。
(四)系爭12紙本票為上訴人所簽發，並交付給○○○。
(五)消費借貸契約為要物契約。
四、上訴人主張被上訴人未交付借款，系爭12紙本票債權及系爭
    抵押權均不存在，其又重複利用系爭12紙本票聲請強制執行
    ，故系爭執行事件之強制執行程序應予撤銷，上訴人應塗銷
    系爭抵押權設定登記等語，為被上訴人所否認，並以前詞置
    辯。經查：
(一)上訴人於102年8月12日簽立系爭授權書並交予○○○，其另簽
    發附表一編號1至12所示之系爭本票12紙予○○○，為兩造於原
    審所不爭執，上訴人嗣雖主張其於102年8月12日遭被上訴人
    、○○○等人強迫簽下授權書云云，惟並未提出事證證明之，
    且為被上訴人否認。復依據系爭授權書所載：「立授權書人
    林錦堂民國00年0月00日出生，授權被授權人林○○○全權代理
    本人處理向陳裕豐先生辦理其名下不動產抵押借款之事件（
    標的如附件）並代理向地政機關申請抵押權設定登記及收取
    陳裕豐先生所支付之借貸金額。特此授權委任是實」等語（
    見原審卷一第154頁，前審卷一第59、170頁）；並參諸上訴
    人於106年4月28日民事聲明上訴狀記載：「上訴人雖有授權
    訴外人○○○向被上訴人借款，但並無授權訴外人○○○向被上訴
    人吳明玉借款……」等語（見前審卷一第5頁），上訴人於上
    訴後仍自認其有授權○○○向被上訴人借款之事實，堪認上訴
    人確有授權○○○以上訴人名義代理向被上訴人借款，並簽發
    系爭12紙本票委由○○○交付被上訴人，以作為借款償還之擔
    保。又依系爭授權書文義觀之，上訴人授權○○○處理之事務
    ，僅限於「代理本人處理向陳裕豐先生辦理其名下不動產抵
    押借款之事件（標的如附件）並代理向地政機關申請抵押權
    設定登記及收取陳裕豐先生所支付之借貸金額」，且代理權
    之授與，應向代理人或向代理人對之為代理行為之第三人，
    以意思表示為之。則○○○代理上訴人向被上訴人借款之代理
    行為，即與民法第103條第1項規定代理人於代理權限內，本
    人名義所為之意思表示之代理要件相符，上訴人基於委任與
    ○○○間處理事務之內部關係授與代理權，○○○本於代理權授與
    所為消費借貸契約，如借款業經交付，自是直接對於本人即
    上訴人發生效力。
(二)就借款之交付，被上訴人辯稱：伊有借款給上訴人，上訴人
    除將所有不動產設定抵押權予伊外，每次借款均會委由○○○
    交付本票，共分五次借款：第一次借款係由○○○交付上訴人
    所簽發票號00000004號及00000003號、面額均為500萬元之
    本票2紙（即附表編號1、2所示），由伊扣除預收3個月利息
    、帳務管理費及手續費後，於102年8月14日匯款910萬元至○
    ○○設於國泰世華商業銀行西門分行帳號第000-00-000000-0
    號帳戶（下稱○○○帳戶）；第二次借款係由○○○交付上訴人所
    簽發票號00000006號、面額800萬元及票號00000000、面額2
    00萬元之本票2紙（即附表編號7、8所示），伊扣除預收3個
    月利息及帳務管理費後，簽發伊設於國泰世華商業銀行城東
    分行帳號第000000000000號支存帳戶之票號AG0000000號及A
    G0000000號、面額均為4,625,000元之支票2紙，於102年12
    月31日在○○○帳戶兌現；第三次借款係由○○○交付上訴人所簽
    發票號00000008號、面額100萬元、00000000號、面額200萬
    元、00000000號、面額100萬元及00000007、面額100萬元之
    本票4紙（即附表編號3至6所示），伊扣除預收3個月利息及
    帳務管理費後，簽發票號AG0000000號、面額為4,625,000元
    之支票1紙，並於103年2月10日在○○○帳戶兌現；第四次借款
    係由○○○交付上訴人所簽發票號00000000號、面額200萬元之
    本票1紙（即附表編號9所示），伊扣除預收3個月利息及帳
    務管理費後，簽發票號AG0000000號、面額為185萬元之支票
    1紙，並於103年5月8日在○○○帳戶兌現；第五次借款係由○○○
    交付上訴人所簽發票號00000012號、面額650萬元（其中600
    萬元）及00000009、面額200萬元之本票2紙（即附表編號10
    、11所示），伊扣除預收3個月利息及帳務管理費後，簽發
    票號AG0000000號、面額為740萬元之支票1紙，並於103年6
    月4日在○○○帳戶兌現等語，並就上開各期製作「陳裕豐借款
    明細表」資以對照（見原審卷一第136頁），經核與○○○帳戶
    之存摺暨存款憑證等影本（見原審卷一第157頁）及國泰世
    華商業銀行城東分行於104年12月22日函覆原審所附票號AG0
    000000號、AG0000000號、AG0000000號、AG0000000號、AG0
    000000號等支票之兌現提領相關憑證（見原審卷一第201-21
    0頁）相符，應可採信。
(三)對此，上訴人雖主張上開被上訴人交付之款項均係存入○○○
    帳戶，並未交付上訴人，消費借貸契約未成立生效等語。而
    按稱消費借貸者，謂當事人一方移轉金錢或其他代替物之所
    有權於他方，而約定他方以種類、品質、數量相同之物返還
    之契約，固為民法第474條第1項所明定，惟上訴人委由○○○
    向被上訴人借款之目的，係為清償上訴人先前積欠之舊債務
    ，此已據證人○○○證述在卷（見原審卷一第237頁、卷二第5
    頁）；參酌上訴人自陳其僅對○○○清償389萬元之本息等情，
    足認上訴人委由○○○向被上訴人借款，應係為清償舊債務，
    則被上訴人出借之款項或以現金匯入○○○帳戶或簽發支票於○
    ○○帳戶兌現，供○○○處理上訴人之舊債務所用，自可認符合
    上訴人委由○○○借款以清償其舊債務之目的，並符合系爭授
    權書之意旨。且如認為借款人同意代理人收取借款，而由貸
    與人將款項匯入代理人指示之帳戶中，若仍不符合消費借貸
    契約之要物性要件，對於貸與人甚為不利，並有違誠信原則
    。是以，上訴人既已於系爭授權書載明授權○○○代為收取被
    上訴人所支付之借貸金額，○○○即為有權代理上訴人收受借
    款之人，則○○○依上訴人之授權指示被上訴人將借款匯入○○○
    帳戶，或將被上訴人所簽發之支票5紙存入○○○帳戶兌現，應
    認為被上訴人業已交付借款予上訴人，並符合上揭民法第47
    4條第1項規定之要物性，亦堪認定。
(四)上訴人雖再主張其前向○○○多次借款，總金額為8,784,400元
    ，已經清償389萬元，尚欠3,143,561元，無向被上訴人借款
    3742萬元以償還其對○○○之借款之必要云云。惟上開上訴人
    主張僅向○○○借款878萬餘元，係依據○○○匯入上訴人帳戶款
    項計算而得，並未計入97年至102年之利息、違約金及其他
    費用，且如上訴人所述為真，上訴人即不致在102年8月及10
    3年4月先後簽發高於上開款項數倍之系爭12紙本票交付○○○
    持以向他人借款還債，足認上訴人所積欠之債務應非僅有3
    百餘萬元。甚至，如上訴人於102年8月對於先前向○○○借款
    或委請○○○向他人借貸款項之金額有疑問，自應與○○○對帳會
    算，然上訴人並未與○○○會算欠款，反而簽發系爭授權書及
    系爭12紙本票，委請○○○代為向被上訴人借款，縱然上訴人
    主張其積欠○○○僅有3百餘萬元之欠款，亦屬其與○○○委任契
    約關係所生內部關係帳務結算問題，而對於其授權○○○所為
    與被上訴人間外部關係之消費借貸契約效力及借款交付金額
    之認定並無影響，其嗣後主張並無向被上訴人借用鉅額款項
    以償還舊債之必要等節，實無理由。此外，雖上訴人另稱被
    上訴人簽發之支票5紙（即支票號碼AG0000000、AG0000000
    、AG0000000、AG0000000、AG0000000）兌現過程中，存在
    諸多背書疑義，支票背面「林錦堂」背書印文，係○○○未經
    上訴人同意擅自蓋印，並擅自提示匯入○○○之帳戶，○○○違反
    民法第106條自己代理之規定云云，惟既然上訴人授權○○○處
    理之事務包含代為收取被上訴人所交付之借款，上開支票於
    ○○○之帳戶兌現亦符合上訴人授權之意旨，則上訴人所指之
    背書瑕疵，自不足影響上訴人與被上訴人間消費借貸契約之
    效力。 
(五)按金錢借貸契約係屬要物契約，故利息先扣之金錢借貸，其
    貸與之本金額應以利息預扣後實際交付借用人之金額為準，
    該預扣利息部分，既未實際交付借用人，自不成立金錢借貸
    （最高法院87年度台上字第1682號民事判決意旨參照）。是
    自貸與金額中預扣利息，該預扣部分既未實際交付借用人，
    自不能認為係貸與本金額之一部。本件依系爭授權書內容，
    上訴人授權○○○全權代理者，乃為「處理向陳裕豐先生辦理
    其名下不動產抵押借款之事件（標的如附件）並代理向地政
    機關申請抵押權設定登記及收取陳裕豐先生所支付之借貸金
    額」，顯然未授權○○○可同意被上訴人預收3個月利息、收取
    帳務管理費及手續費，或與被上訴人合意債務之更改等事宜
    ，準此，被上訴人所製作「陳裕豐借款明細表」以說明兩造
    之借貸（原審卷一第136頁），金額雖與系爭12紙本票面額
    相符，然上訴人既已爭執，被上訴人借予上訴人之金額，仍
    應以被上訴人實際支付之金額為準，即不得計入所預收之3
    個月利息168萬元、帳務管理費945000元、手續費15萬元及
    債務更改242萬元等金額。則經扣除前述不得計入金額，上
    訴人據此消費借貸之原因關係，簽發系爭12紙本票委由○○○
    交付被上訴人，被上訴人實際給付金額即如附表一「債權存
    在」欄編號1至12所示，此亦核與被上訴人具狀所陳報之附
    表中所臚列系爭12紙支票各所擔保經扣除3個月利息、帳務
    管理費、手續費及合意新債後之實際給付金額相符（見本院
    卷一第429頁）。故被上訴人執有系爭12紙支票，對上訴人
    之本票債權存在金額自應如附表一「債權存在」欄編號1至1
    2所示。從而，上訴人請求確認系爭12紙本票金額分別逾附
    表編號1至12「債權存在」欄所示金額部分之債權不存在，
    即屬有據。
(六)又按稱最高限額抵押權者，謂債務人或第三人提供其不動產
    為擔保，就債權人對債務人一定範圍內之不特定債權，在最
    高限額內設定之抵押權。最高限額抵押權所擔保之債權，以
    由一定法律關係所生之債權或基於票據所生之權利為限，民
    法第881條之1第1項、第2項定有明文。是抵押權為從物權，
    以主債權之存在為其存在之前提，故如主債權因清償、免除
    、抵銷或其他原因而消滅時，則抵押權自亦當然隨之消滅。
    惟如主債權一部消滅時，則否。此乃基於抵押權不可分性所
    使然。而抵押權所擔保之主債權未全部消滅前，抵押人尚不
    得請求塗銷該抵押權設定登記（最高法院85年度台上字第22
    7號判決要旨參照）。上訴人名下之不動產於102年8月13日
    經設定擔保債權總金額1500萬元之最高限額抵押權予被上訴
    人，擔保債務人即上訴人對抵押權人即被上訴人現在（包括
    過去所負現在尚未清償）及將來在該抵押權設定契約書所定
    最高限額內所負之債務，包括借款、透支、貼現、墊款、承
    兌、委任保證、票據、保證等，確定擔保債權期日為103年8
    月12日；嗣於102年12月24日復將前開擔保債權總金額由150
    0萬元變更為5000萬元等情，有該等抵押權設定契約書影本
    及系爭不動產之登記第一類謄本、他項權利證明書影本等附
    卷可稽（見原審卷一第41-115、308-314、323頁），應可認
    定。且上訴人曾於102年8月12日簽立系爭授權書，授權○○○
    全權代理其處理向被上訴人辦理其名下不動產抵押借款之事
    件，並代理向地政機關申請抵押權設定登記，已如前述。證
    人○○○亦證述：上訴人同意向被上訴人借款，並提供抵押權
    設定，也出具系爭授權書，授權伊向被上訴人借款等語（見
    原審卷一第237頁反面），可知上訴人確係為向被上訴人借
    款，始授權○○○代理上訴人將系爭不動產辦理抵押權設定登
    記予被上訴人為擔保。再承前述，被上訴人因借貸關係，實
    際給付金額如附表一「債權存在」欄編號1至12所示，即被
    上訴人陸續交付借款總金額為32,225,000元，而為系爭抵押
    權所及，堪認系爭抵押權擔保之債權於32,225,000元之範圍
    內存在，逾32,225,000元範圍部分為不存在。惟基於抵押權
    之不可分性，並無抵押權一部消滅及請求一部塗銷可言，經
    核被上訴人對上訴人之前揭借款及本票債權既均在上訴人所
    設定予被上訴人之前揭最高限額抵押權擔保範圍內，亦非屬
    民法第106條雙方代理禁止之情形，依前開說明，系爭抵押
    權擔保之主債權在未全部清償而消滅前，尚不生抵押權部分
    消滅之效力。另上訴人既僅請求確認系爭抵押權不存在，而
    非確認所擔保之債權不存在，爰僅於判決理由內為此說明。
(七)再按執行名義無確定判決同一之效力者，於執行名義成立前
    ，如有債權不成立或消滅或妨礙債權人請求之事由發生，債
    務 人得於強制執行程序終結前提起異議之訴，此觀強制執
    行法第14條第2項規定自明。準此，對於如本票裁定之無確
    定判決同一效力之執行名義者，執行名義成立前，有任何債
    權不 成立或消滅或妨礙債權人請求之事由，債務人仍得主
    張之。被上訴人雖以臺灣臺北地方法院本票裁定、原法院本
    票裁定及拍賣抵押物裁定等三執行名義，向原法院民事執行
    處聲請強制執行，因拍賣抵押物執行係對物之執行名義，而
    本票裁定係針對本票債權，兩者執行名義之性質及功能不同
    ，尚無從認執行法院有未盡調查，重複核發執行名義之情事
    ，但上訴人係以被上訴人執系爭12紙本票裁定聲請強制執行
    ，依強制執行法第14條規定提起債務人異議之訴，請求撤銷
    系爭執行事件之強制執行程序，則判斷該執行程序是否應予
    撤銷，自應以強制執行之執行名義所示債權為據。依前所述
    ，被上訴人行使系爭12紙本票債權既有上開債權不存在之事
    由，應認系爭12紙本票金額分別超過附表一編號1至12「債
    權存在」欄所示金額部分之債權不存在，且被上訴人亦自承
    其陸續交付借款總金額為32,225,000元（見本院卷一第221
    、429頁），則被上訴人自是不得再執系爭12紙本票裁定為
    執行名義對上訴人之財產就超過系爭12紙本票債權總計32,2
    25,000元本息部分為強制執行。故上訴人請求撤銷系爭執行
    事件對其所為逾32,225,000元本息之強制執行程序，應屬有
    據。
五、綜上所述，上訴人請求確認系爭12紙本票即如附表一編號1-
    12所示本票債權，分別於逾「債權存在」欄所示金額之部分
    不存在，暨依強制執行法第14條第2項規定，請求撤銷系爭
    執行事件所為逾32,225,000元本息之強制執行程序，均屬正
    當，應予准許。逾此部分之請求，為無理由，應予駁回。原
    審就上開應准許部分為上訴人敗訴之判決，尚有未洽，上訴
    論旨指摘原判決該部分不當，求予廢棄改判，為有理由，爰
    由本院廢棄改判如主文第二項、第三項所示。至於上開不應
    准許部分，上訴人之請求，並非正當，原審判決上訴人敗訴
    ，經核於法並無不合，上訴人就此部分上訴求予廢棄改判，
    為無理由，應駁回其上訴。
六、本件事證已臻明確，兩造其餘之攻擊、防禦方法，核與判決
    結果不生影響，毋庸逐一論列，併此敘明。
七、據上論結，本件上訴為一部有理由、一部無理由，判決如主
    文。
中　　華　　民　　國　　111 　年　　3 　　月　　16　　日
　　　　　　　　　民事第四庭    審判長法　官  林慧貞
　　　　　　　　　　　　　　          法　官  劉惠娟
　　　　　　　　　　　　　　　        法　官  王怡菁  
正本係照原本作成。
如不服本判決，應於收受送達後20日內向本院提出上訴書狀，其
未表明上訴理由者，應於提出上訴後20日內向本院補提理由書狀
（均須按他造當事人之人數附繕本）。因疫情而遲誤不變期間，
得向法院聲請回復原狀。
上訴時應提出委任律師或具有律師資格之人之委任狀；委任有律
師資格者，另應附具律師資格證書及釋明委任人與受任人有民事
訴訟法第466條之1第1項但書或第2項所定關係之釋明文書影本。
如委任律師提起上訴，發回更審後為訴之變更(追加、擴張)部分
應一併繳納上訴裁判費。   
                                      書記官  盧威在
　　　　　　　　　　　　　　　　　　　                  
中　　華　　民　　國　　111 　年　　3 　　月　　16　　日

附表一：
編 號 發  票  日 票面金額  到   期   日 利息起算日 票據號碼 債權存在 （實際給付） 1 102年8月12日 500萬元 102年11月13日 102年11月13日 00000004 455萬元 2 102年8月15日 500萬元 102年11月13日 102年11月13日 00000003 455萬元 3 102年8月12日 100萬元 102年11月15日 102年11月15日 00000008 92萬5000元 4 102年8月12日 200萬元 102年11月15日 102年11月15日 00000000 185萬元 5 102年8月12日 100萬元 102年12月15日 102年12月15日 00000000 92萬5000元 6 102年8月12日 100萬元 103年1月15日 103年1月15日 00000007 92萬5000元 7 102年8月12日 800萬元 103年4月15日 103年4月15日 00000006 740萬元 8 102年8月12日 200萬元 103年8月15日 103年8月15日 00000000 185萬元 9 103年4月19日 200萬元 103年8月30日 103年8月30日 00000000 185萬元 10 103年4月19日 650萬元 103年8月30日 103年8月30日 00000012 555萬元 11 103年4月19日 200萬元 103年8月10日 103年8月10日 00000009 185萬元 12 103年4月19日 192萬元 103年9月15日 103年9月15日 00000011 0元 總計  3742萬元    32,225,000元 
附表二：
土地             編   號  土       地       坐       落     地  目     面            積   權利範圍 最高限額抵押權  縣  市 鄉鎮市區  段  地   號  公頃 公畝   平方公尺   001 彰化縣 芳苑鄉 王功  1453-1 建 01 06 46.00 全部 收件年期字號： 102年二地資字第056920號 登記日期： 102年8月13日 權利人：陳裕豐 擔保債權總金額：5000萬元 債務人及債務額比例：林錦堂 002 彰化縣 芳苑鄉 王功  1461 養 00 50 00.00 全部  003 彰化縣 芳苑鄉 王功  1462 養 00 50 00.00 全部  004 彰化縣 芳苑鄉 王功  1463 養 00 50 00.00 全部  005 彰化縣 芳苑鄉 王功  1464 養 00 49 50.00 全部  006 彰化縣 芳苑鄉 王功  1466 養 00 50 00.00 全部  007 彰化縣 芳苑鄉 王功  1467 養 00 50 00.00 全部  008 彰化縣 芳苑鄉 王功  1468 養 00 50 00.00 全部  009 彰化縣 芳苑鄉 王功  1469 養 00 49 50.00 全部  010 彰化縣 芳苑鄉 王功  1473 養 00 50 00.00 全部  011 彰化縣 芳苑鄉 王功  1474 養 00 50 00.00 全部  012 彰化縣 芳苑鄉 王功  1475 田 00 50 00.00 全部  013 彰化縣 芳苑鄉 王功  1476 田 00 53 00.00 全部  014 彰化縣 芳苑鄉 福海  105 旱 00 15 21.64 3分之2  015 彰化縣 芳苑鄉 福海  135 旱 01 07 61.07 3分之2  016 彰化縣 芳苑鄉 芳功  849 建 00 00 67.05 全部  017 彰化縣 芳苑鄉 芳功  852 建 00 00 85.86 全部  018 彰化縣 芳苑鄉 芳功  853 建 00 00 87.76 全部  019 彰化縣 芳苑鄉 芳功  857 建 00 00 97.75 全部  020 彰化縣 芳苑鄉 芳功  866 建 00 00 60.84 全部